【裁判字號】    90,上易,1290
【裁判日期】    900518
【裁判案由】    傷害
【裁判全文】
臺灣高等法院臺中分院刑事判決                    九十年度上易字第一二九○號
    上  訴  人
    即  被  告  甲○○
右上訴人因傷害案件，不服台灣台中地方法院九十年度易字第一○三五號，中華民國
九十年五月十八日第一審判決（起訴案號：台灣台中地方法院檢察署九十年度偵字第
二一一七號），提起上訴，本院判決如左：
    主  文
上訴駁回。
    事實及理由
一、本案經本院審理結果，認第一審判決認事用法及量刑均無不當，應予維持，並引
    用第一審判決書記載之事實、證據及理由（如附件）。
二、上訴人即被告甲○○（以下稱被告）在本院未提出其他有利之證據及辯解，其上
    訴無理由，應予駁回。
三、據上論斷，應依刑事訴訟法第三百七十三條、第三百六十八條，判決如主文。
本案經檢察官乙○○到庭執行職務。
中      華      民      國      九十       年     八      月     七     日
                                臺灣高等法院臺中分院刑事第十庭
          審判長法  官  林  照  明
                                            法  官  李  寶  堂
                                            法  官  蕭  廣  政
右正本證明與原本無異。
不得上訴。
                                            書記官  黃  禎  祥
中      華      民      國      九十       年     八      月     九     日
                                                                        Ｋ
附件：
臺灣臺中地方法院刑事判決                          九十年度易字第一○三五號
    公  訴  人  臺灣臺中地方法院檢察署檢察官
    被      告  甲○○  女四十一歲（民國○○○年○○月○○日生）
                        住臺中市○○區○○路四五七號七樓之三
                        身分證統一編號：Ｚ000000000號
右列被告因傷害案件，經檢察官提起公訴（九十年度偵字第二一一七號），本院判決
如左：
    主  文
甲○○傷害人之身體，累犯，處拘役肆拾日，如易科罰金，以參佰元折算壹日。
    事  實
一、甲○○曾於民國八十七年七月間，因詐欺案件經臺灣板橋地方法院判處有期徒刑
    十月確定，於八十九年五月六日執行完畢。其與丙○○原為男女朋友，嗣因故發
    生糾紛因而情感破裂，且有多起民、刑事案件在法院訴訟中。八十九年十二月四
    日上午十一時三十分許，甲○○與丙○○均因本院八十九年度中簡字第二四○九
    號民事案件至本院司法大廈第三十三法庭應訊，雙方於庭訊後走出法庭欲離開法
    院時，在二樓往一樓樓梯轉角平台處，因追討財物之事又發生爭執，甲○○竟基
    於普通傷害之犯意，徒手毆打丙○○，致丙○○受有右側眼眼下緣紅色傷痕二×
    ○．三公分、右側手背紅色傷痕六×五公分之傷害。
二、案經丙○○訴請臺灣臺中地方法院檢察署檢察官偵查起訴。
    理  由
一、訊據被告甲○○對於右揭時地與告訴人丙○○因追討財產之事發生爭執之事實供
    承不諱，然矢口否認有何傷害犯行，辯稱：伊未打丙○○，丙○○如果真有被伊
    打傷，應該會當場向值勤法警表示才合常理；丙○○身上的傷，可能是離開法院
    後被王馨蓮抓的，再到臺中醫院驗傷來誣陷伊傷害云云。然查：右揭傷害事實，
    業據告訴人丙○○指訴綦詳，核與案發當時在現場目睹經過之證人王水林、王馨
    蓮證述之情節相符；而告訴人受有右側眼眼下緣紅色傷痕二×○．三公分、右側
    手背紅色傷痕六×五公分之傷害，亦有行政院衛生署臺中醫院出具之診斷證明書
    一紙在卷可稽。本院再參諸被告與告訴人間有多起民、刑事案件正在訴訟中，雙
    方關係惡劣，且於前開民事案件開庭後又在樓梯間發生爭吵；及告訴人離開法院
    後隨即於當日上午十一時五十六分前往臺中醫院驗傷等情綜合判斷，告訴人所受
    右揭傷害，應係遭被告毆打所致無疑。從而被告所辯上情，無非卸責之詞，不足
    採信。本件事證明確，被告犯行堪以認定。
二、核被告所為，係犯刑法第二百七十七條第一項之普通傷害罪。被告於八十七年七
    月間，因詐欺案件經臺灣板橋地方法院判處有期徒刑十月確定，於八十九年五月
    六日執行完畢，此有臺灣臺中地方法院檢察署刑案查註紀錄表在卷可按，其於受
    有期徒刑之執行完畢後，五年以內再犯有期徒刑以上之本罪，為累犯，應加重其
    刑。本院審酌被告有詐欺、恐嚇等前科，素行不良，其犯罪之動機、手段，告訴
    人所受傷害尚屬輕微，犯後未坦承犯行之態度等一切情狀，量處如主文所示之刑
    ，並諭知易科罰金之折算標準。
據上論斷，應依刑事訴訟法第二百九十九條第一項前段，刑法第二百七十七條第一項
、第四十七條、修正後刑法第四十一條第一項前段，罰金罰鍰提高標準條例第一條前
段、第二條，判決如主文。
中      華      民      國      九十      年      五      月    十八    日
                                          法  官  游  文  科
右正本證明與原本無異。
如不服本判決，應於送達後十日內向本院提出上訴狀（須附繕本），上訴於台灣高等
法院台中分院。
                                        書記官
中      華      民      國      九十      年      五      月    十八    日
附錄論罪科刑法條
刑法第二百七十七條：
傷害人之身體或健康者，處三年以下有期徒刑、拘役或一千元以下罰金。
犯前項之罪因而致人於死者，處無期徒或七年以上有期徒刑，致重傷者，處三年以上
十年以下有期徒刑。
                                                                        Ｋ


司法院資訊處製作；財團法人民間司法改革基金會備份。
